# 母公司注销，子公司合并层面如何处理？

提问人：迎春风 时间：2020-01-02 10:11:20
背景：同一控制下
情况描述：A为原母公司，A是B的母公司，100%控股。B为集团公司，旗下有N家子公司。 2019 年 8 月，C公司成为B的母公司，A注销（长投、部分房产产、部分银行存款、和部分权益划到C公司，余下划到A公司）。
问题：
1 、 2019 年度B公司编制合并报表时，是否需要改 2018 年度权益变动表的对比报表数？对比报表如何填列呢？
2 、 2019 年度B公司编制合并报表时，是否需要编制A公司注销前的利润表和流量表？
3 、这项业务的实质是不是可以认为，将长股进行了划转，然后B公司进行了资产合并呢？这项业务对原A合并层面的影响，是不是主要是房产和银行存款的损失，这部分损失到时是否表现在B公司合并层面的未分配利润里呢？
谢谢！！

回答人：chenyiwei
1 、取决于从A划入B的资产、负债组合是否构成“业务”。如果构成业务，则对B而言取得该业务构成同一控制下合并，应追溯重述合并报表的前期比较数据；如不构成业务，则无需追溯前期。
2 、见 1 ，仅当并入A的资产、负债构成业务时，需在合并报表层面追溯并入该业务的相关报表，但不一定需要并入A公司的完整报表。
3 、原A既然已经注销，可以不单独考虑对A的合并报表层面的影响。